【裁判字號】    89,訴,10
【裁判日期】    890329
【裁判案由】    偽造文書
【裁判全文】
台灣宜蘭地方法院刑事判決                        八十九年度訴字第十號
    公  訴  人  台灣宜蘭地方法院檢察署檢察官
    被      告  乙○○
右列被告因偽造文書等案件，經檢察官提起公訴（八十八年度偵字第四一０四號），
本院判決如左：
    主  文
乙○○行使偽造私文書，足以生損害於公眾及他人，累犯，處有期徒刑伍月；偽造於
民國八十七年八月十九日桃園縣警察局大園分局逮捕通知書上之「甲○○」署押（含
簽名壹枚及指印壹枚），沒收。又偽造署押，足以生損害於公眾及他人，累犯，處有
期徒肆月；偽造於桃園縣警察局大園分局八十七年八月十九日之搜索扣押證明筆錄、
八十七年八月十九日二十二時許偵訊筆錄、同年月二十日上午三時五十分許偵訊筆錄
、台灣桃園地方法院檢察署同年月二十日下午二時五十分許檢察官訊問筆錄上之「甲
○○」署押（總計含簽名共伍枚及指印共伍枚），均沒收。應執行有期徒刑捌月；偽
造於民國八十七年八月十九日桃園縣警察局大園分局逮捕通知書上之「甲○○」署押
（含簽名壹枚及指印壹枚）及偽造於桃園縣警察局大園分局八十七年八月十九日之搜
索扣押證明筆錄、八十七年八月十九日二十二時許偵訊筆錄、同年月二十日上午三時
五十分許偵訊筆錄、台灣桃園地方法院檢察署同年月二十日下午二時五十分許檢察官
訊問筆錄上之「甲○○」署押（總計含簽名共五枚及指印共伍枚），均沒收。
    事  實
一、乙○○前曾於民國八十三年間犯竊盜及麻醉藥品管理條例等案件，經台灣高等法
    院判處有期徒刑九月確定，於八十三年十二月二十一日執行完畢，竟仍不知悔改
    ，於八十七年八月十九日十八時三十分許，在桃園縣新屋九斗村十六號，因另犯
    施用毒品案件（另由桃園地方法院檢察署偵辦），經桃園縣警察局大園分局員警
    （以下簡稱大園分局）依法搜索查獲逮捕時，為逃避刑責，竟冒稱其胞弟「甲○
    ○」之名應訊，於大園分局八十七年八月十九日之逮捕通知書上，偽簽「甲○○
    」之署押（含簽名一枚及指印一枚），偽造甲○○表示已收受該逮捕通知之私文
    書收據後，再持以行使交付依法執行職務之員警，足以生損害於甲○○及刑事追
    訴權之正確性。又另行起意，於前開經警逮捕後，基於單一偽造署押之接續犯意
    ，於大園分局八十七年八月十九日之搜索扣押證明筆錄、八十七年八月十九日二
    十二時許偵訊筆錄、同年月二十日上午三時五十分許偵訊筆錄、台灣桃園地方法
    院檢察署同年月二十日下午二時五十分許檢察官訊問筆錄上，接續偽造「甲○○
    」之署押（總計含簽名共五枚及指印共五枚），足以生損害於甲○○及刑事追訴
    權之正確性。
二、案經台灣宜蘭地方法院檢察署檢察官自動檢舉偵查起訴。
    理  由
一、訊據被告乙○○對於右揭事實坦承不諱，核與被害人甲○○於偵查中證述之情節
    相符，被告之自白顯與事實相符。此外並有八十七年八月十九日桃園縣警察局大
    園分局逮捕通知書上之「甲○○」署押（含簽名壹枚及指印壹枚），及偽造於桃
    園縣警察局大園分局八十七年八月十九日之搜索扣押證明筆錄、八十七年八月十
    九日二十二時許偵訊筆錄、同年月二十日上午三時五十分許偵訊筆錄、台灣桃園
    地方法院檢察署同年月二十日下午二時五十分許檢察官訊問筆錄上之「甲○○」
    署押（總計含簽名共五枚及指印共伍枚）附卷可資佐證。且上開署押確係被告所
    偽造，並有內政部警政署刑事警察局八十七年十一月二十日八七刑紋字第八七九
    四０號函附之指紋鑑定書附卷足稽。事證明確，被告犯行應堪予認定。
二、核被告行使偽造私文書，足以生損害於公眾及他人，所為係犯刑法第二百十六條
    、第二百十條之行使偽造私文書罪。又被告偽造他人之簽名及指印，足以生損害
    於公眾及他人，所為係另犯刑法第二百十七條第一項之偽造署押罪（按署押，指
    在物體上或簽押而言，包括簽名、捺指印或以其他符號代簽名等）；被告就同一
    案件，多次偽造署押，顯均係在包括之一犯意內之接續行為，應為單純一罪。被
    告偽造私文書之低度行為，為行使之高度行為所吸收，不另論罪。被告所犯右開
    二罪名，犯意各別，罪名互異，應予分論併罰。又查被告前曾於八十三年間犯竊
    盜及麻醉藥品管理條例等案件，經台灣高等法院判處有期徒刑九月確定，於八十
    三年十二月二十一日執行完畢，有其台灣高等地方法院檢察署被告之刑案紀錄簡
    覆表附卷足憑，其於五年內再犯有期徒刑以上之右開二罪名，均為累犯，應均依
    累犯之規定加重其刑。爰審酌被告為逃避刑責，行使偽造私文書及偽造他人署押
    之犯罪動機、目的、手段、對被害人及國家、社會法益所生之危害，及其犯罪後
    坦承犯行，態度良好等一切情狀，分別量處如主文所示之刑，並定其應執行之刑
    ，以示懲儆。被告偽造於八十七年八月十九日桃園縣警察局大園分局逮捕通知書
    上之「甲○○」之署押（含簽名壹枚及指印壹枚），及偽造於桃園縣警察局大園
    分局八十七年八月十九日之搜索扣押證明筆錄、八十七年八月十九日二十二時許
    偵訊筆錄、同年月二十日上午三時五十分許偵訊筆錄、台灣桃園地方法院檢察署
    同年月二十日下午二時五十分許檢察官訊問筆錄上之「甲○○」署押（總計含簽
    名共五枚及指印共伍枚），應均依法併予宣告沒收。
據上論斷，應依刑事訴訟法第二百九十九條第一項前段，刑法第二百十六條、第二百
十條、第二百十七條第一項、第二百十九條、第四十七條、第五十一條第五款，判決
如主文。
中      華      民      國      八十九     年     三     月    二十九   日
                                     臺灣宜蘭地方法院刑事庭
                                         法  官  黃  永  勝
右正本證明與原本無異。
如不服本判決，應於判決送達後十日內向本院提出上訴狀。( 應附繕本 )
                                         書記官  陳  旺  誠
中      華      民      國      八十九     年     四     月七     日
參考法條：刑法第二百十六條
行使第二百十條至第二百十五條之文書者，依偽造、變造文書或登載不實事項或使登
載不實事項之規定處斷。
              第二百十條
偽造、變造私文書，足以生損害於公眾或他人者，處五年以下有期徒刑。
              第二百十七條第一項
偽造印章、印文或署押，足以生損害於公眾或他人者，處三年以下有期徒刑。


司法院資訊處製作；財團法人民間司法改革基金會備份。
